臺灣高等法院刑事裁定
110年度抗字第1752號
抗  告  人  
即  受刑人  吳銘修


                (現於法務部○○○○○○○○○○○執行中)
上列抗告人因聲請定其應執行刑案件，不服臺灣士林地方法院中
華民國110年10月18日所為定執行刑之裁定（110年度聲字第1061
號），提起抗告，本院裁定如下：
    主  文
抗告駁回。
    理  由
一、原裁定意旨略以：
　　本件抗告人即受刑人吳銘修(下稱受刑人)因違反毒品危害防
    制條例等案件，先後經法院判處如原裁定附表所示之刑確定
    在案，經審核卷證結果，認受刑人所犯如原裁定附表所示之
    罪，符合數罪併罰之規定，爰依檢察官之聲請，依法定其應
    執行之刑為有期徒刑1年等語。
二、抗告意旨略以：
    受刑人亟欲早日返鄉、陪伴年邁雙親，而與家人團聚、盡人
    子之孝道，為此提起抗告，期能比照販賣毒品案件般再定更
    輕之執行刑云云。
三、經查：
㈠、按法律上屬於自由裁量之事項，並非概無法律性之拘束。法
    院就自由裁量權之行使，除不得逾越法律所規定範圍之外部
    性界限外，尚應受比例原則、公平正義原則之規範，謹守法
    律秩序之理念，體察法律之規範目的，使其結果實質正當，
    合於裁量之內部性界限（最高法院97年度台上字第1392號判
    決意旨參照)。而刑法第51條明定數罪併罰之方法，就宣告
    多數有期徒刑者，於該條第5款所定界限內，其衡酌之裁量
    因子為何，法無明文。惟依其制度目的，應綜合評價各罪類
    型、關係、法益侵害之綜合效果，考量犯罪人個人特質，認
    應對之具體實現多少刑度，即足達到矯治教化之必要程度，
    並符罪責相當原則，以緩和宣告刑可能存在之不必要嚴苛(
    最高法院106年度台抗字第284號裁定意旨參照)。
　　又執行刑之量定，係事實審法院自由裁量之職權，倘其所酌
    定之執行刑，並未違背刑法第51條各款所定之方法或範圍（
    即法律之外部性界限），亦無明顯違背公平、比例原則或整
    體法律秩序之理念（即法律之內部性界限）者，不得任意指
    為違法或不當(最高法院104年度台抗字第646號裁定意旨參
    照）。
㈡、本件受刑人所犯如原裁定附表所示之罪，分別經法院判決確
    定在案，有原裁定附表所示各該案號判決書及本院被告前案
    紀錄表在卷可稽，嗣原審法院依檢察官之聲請，審核卷證結
    果，在受刑人各宣告刑中之最長期（有期徒刑7月）以上，
    各刑之合併刑期（ 有期徒刑1年3月即外部限制；其中原裁
    定附表編號2至3部分，曾定應執行刑有期徒刑7月，再加計
    原裁定附表編號1部分有期徒刑7月，其總和有期徒刑1年2月
    亦即內部限制）以下，定其應執行刑為有期徒刑1年，而衡
    酌受刑人所犯各罪之犯罪情節、危害情況、侵害法益、犯罪
    次數，以及所犯數罪整體之非難評價，及避免責任非難時出
    現重複評價等情，亦足認原審法院所定之應執行刑，不但未
    逾越刑法第51條第5款所定之法律外部性界限，亦無違背公
    平及比例原則等內部性界限情事，參照上開說明，自屬妥適
    ，應予維持。至於抗告意旨，因不諳法院於定應執行刑時所
    審酌之各該因子，致誤解原審法院之標準，反較涉犯販賣毒
    品等重罪之案件為苛刻，而提起抗告，請求更定較輕之應執
    行刑，自非可採。
四、綜上所述，受刑人執上開抗告意旨對原審裁定而為指摘，為
    無理由，應予駁回。
據上論斷，應依刑事訴訟法第412條，裁定如主文。
中　　華　　民　　國　　110 　年　　12　　月　　30　　日
                  刑事第十一庭  審判長法　官  張江澤
                                      法　官  郭惠玲
                                      法　官  梁志偉
以上正本證明與原本無異。
如不服本裁定，應於收受送達後五日內向本院提出抗告狀。
                                      書記官  林明慧
中　　華　　民　　國　　111 　年　　1 　　月　　4 　　日